es: Tipo de carcasa: Caja de bricolaje; Totalmente cerrado; Sin recinto; Marco abierto; Parcialmente cerrado; Caja ampliable; Otros
lt-LT: Korpuso tipas: „Pasidaryk pats“ korpusas; Visiškai uždaras korpusas; Jokio korpuso; Atviras korpusas; Dalinai uždaras korpusas; Atnaujinamas korpusas; Kita
cs: Typ schránky/boxu: Vlastní schránka; Plně uzavřené; Bez schránky; Otevřený rám; Částečně uzavřené; Upgradovatelná schránka; Jiné
da: Lukketype: DIY-lukning; Fuldt lukket; Ingen lukning; Åben ramme; Delvis lukket; Opgraderbar lukning; Andet
bg-BG: Тип корпус: Заграждение „Направи си сам“; Напълно затворен; Без заграждение; Отворена рамка; Частично затворен; Заграждение с възможност за надграждане; Други
en: Enclosure type: DIY enclosure; Fully enclosed; No enclosure; Open frame; Partially enclosed; Upgradable enclosure; Other
pl: Typ obudowy: Obudowa do majsterkowania; W pełni zamknięty; Brak obudowy; Rama otwarta; Częściowo zamknięta; Obudowa z możliwością rozbudowy; Inne
hr-HR: Vrsta kućišta 3D pisača: Kućište za samostalnu izradu; Potpuno zatvoreno; Bez kućišta; Otvoreni okvir; Djelomično zatvoreno; Nadogradivo kućište; Ostalo
hu: Ház típusa: Egyénileg kialakítható ház; Teljesen zárt ház; Nincs ház; Nyitott vázú ház; Részlegesen zárt ház; Bővíthető ház; Egyéb
th: ประเภทสิ่งที่แนบมา: กล่องแบบ DIY; แบบมีฝาครอบทั้งหมด; แบบไม่มีฝาครอบ; แบบเปลือย; แบบมีฝาครอบบางส่วน; กล่องแบบอัปเกรดได้; อื่นๆ
de: Gehäuseart: DIY-Gehäuse; Vollständig geschlossen; Kein Gehäuse; Offener Rahmen; Teilweise geschlossen; Aufrüstbares Gehäuse; Sonstiges
zh-CN: 封装类型: DIY 封闭; 全封闭; 无封闭; 开放式框架; 部分封闭; 可升级的封闭; 其他
zh-TW: 外殼類型: DIY 外殼; 全封閉式; 無外殼; 開放式框架; 部分封閉; 可升級外殼; 其他
fr: Type de boîtier: Clôture bricolée; Entièrement fermée; Pas de clôture; Cadre ouvert; Partiellement fermée; Clôture évolutive; Autre
pt-BR: Tipo de compartimento: Gabinete “faça você mesmo”; Totalmente fechado; Sem envoltório; Estrutura aberta; Parcialmente fechado; Gabinete com opção de upgrade; Outro
it: Tipo di alloggiamento: Alloggiamento fai da te; Alloggiamento completo; Nessun alloggiamento; Open frame; Alloggiamento parziale; Alloggiamento aggiornabile; Altro
fi: Kotelointityyppi: Tee se itse -kotelointi; Täysin suljettu; Ei koteloa; Avoin kehys; Osittain suljettu; Päivitettävä kotelo; Muu
sk-SK: Typ krytu: Sada urob si sám; Plne uzavretý; Bez puzdra; Otvorený rám; Čiastočne uzavretý; Rozšíriteľná skriňa; Iné
pt-PT: Tipo de isolamento: Isolamento autónomo; Isolamento total; Sem isolamento; Estrutura aberta; Isolamento parcial; Isolamento atualizável; Outro
ko: 인클로저 유형: DIY 인클로저; 전체 인클로저; 인클로저 없음; 오픈 프레임; 부분 인클로저; 업그레이드 가능한 인클로저; 기타
vi: Kiểu đóng mở: Buồng tự làm; Buồng kín hoàn toàn; Không có buồng; Khung mở; Buồng kín một phần; Buồng nâng cấp được; Khác
ja: エンクロージャのタイプ: DIYエンクロージャー; 完全エンクロージャー; エンクロージャーなし; オープンフレーム; 部分エンクロージャー; アップグレード可能なエンクロージャー; その他
ru: Тип корпуса: Корпус своими руками; Полностью закрытый; Без корпуса; Открытая рама; Частично закрытый; Модернизируемый корпус; Другой
nl: Behuizingstype: DHZ-behuizing; Volledig afgesloten; Geen behuizing; Open frame; Gedeeltelijk afgesloten; Uitbreidbare behuizing; Andere
sl-SI: Vrsta ohišja: Ograda naredi sam; Popolnoma zaprto; Brez ohišja; Samo okvir; Delno zaprto; Nadgradljivo ohišje; Drugo
el: Τύπος περιβλήματος: Αυτοσχέδια περίφραξη; Πλήρης περίφραξη; Χωρίς περίφραξη; Ανοιχτού πλαισίου; Τμηματική περίφραξη; Περίφραξη με δυνατότητα αναβάθμισης; Άλλο
sv: Locktyp: DIY-hölje; Helt sluten; Inget hölje; Öppen ram; Delvis sluten; Uppgraderbar kapsling; Övrigt
ro-RO: Tip carcasă: Carcasă personalizată; Complet închisă; Fără carcasă; Carcasă deschisă; Parțial închisă; Carcasa poate fi modernizată; Altele
tr: Muhafaza Tipi: El yapımı muhafaza; Tamamen kapalı; Muhafaza yok; Açık çerçeve; Yarı kapalı; Yükseltilebilir muhafaza; Diğer
nb: Innkapslingstype: Gjør-det-selv-innkapsling; Helt innkapslet; Ingen innkapsling; Åpen ramme; Delvis innkapslet; Oppgraderbart innkapsling; Annet